臺灣臺北地方法院小額民事判決
　　　　　　　　　　　　　　　　  111年度北小字第2599號
原      告  第一產物保險股份有限公司

法定代理人  李正漢  


訴訟代理人  潘豐隆  
            陳鏡威  
被      告  吳文傑


訴訟代理人  張新民  
上列當事人間損害賠償(交通)事件，於中華民國111年7月12日言
詞辯論終結，本院判決如下：
    主    文
被告應給付原告新臺幣貳萬肆仟肆佰陸拾陸元，及自民國一百一
十一年四月二十六日起至清償日止，按年息百分之五計算之利息
。
原告其餘之訴駁回。
訴訟費用新臺幣壹仟元由被告負擔。
本判決得假執行；被告如以新臺幣貳萬肆仟肆佰陸拾陸元為原告
預供擔保後，得免為假執行。
    事實及理由
一、原告起訴主張：被告於民國109年8月13日，駕駛車號000-00
    00號車，行經台北市中山區建國高架道往北過市民髙架處，
    因未注意車前狀況之過失，撞擊原告所承保車號000-0000號
    車（下稱系爭車輛），致系爭車輛車身受損，現場由交通分
    隊派員處理。系爭車輛事故發生時尚在保險期間，經被保險
    人通知並查證屬實後，原告即賠付必要修復費用新臺幣3萬9
    810元，原告並同時依保險法第53條規定取得被保險人對被
    告之求償權，又被告既因過失撞損原告承保之車輛，自應負
    賠償之責，爰依民法第184條侵權行為及保險代位之法律關
    係請求損害賠償等語。並聲明：被告應給付原告3萬9810元
    ，及自本件起訴狀繕本送達之翌日起至清償日止，按年息百
    分之5計算之利息。
二、被告則以：系爭車輛不是全新車輛零件應折舊，願意1萬200
    0元或1萬3000元和解等語，資為抗辯。並聲明：原告之訴駁
    回。
三、得心證之理由：
  ㈠經查，原告所稱上情，業據其提出之道路交通事故當事人登
    記聯單、理賠申請書、行車執照、修車估價單、車損照片及
    統一發票等件為證，並有本院依職權向臺北市政府警察局交
    通警察大隊調閱之道路交通事故調查卷宗、道路交通事故現
    場圖、道路交通事故調查紀錄表、現場事故照片等資料在卷
    可稽，而道路交通事故現場圖載被告願意負責系爭車輛車損
    等情（本院卷第25至26頁），被告對此亦不爭執，堪信為真
    實。則被告駕車未注意車前狀況撞損系爭車輛具過失，應負
    責損害賠償。
  ㈡被告抗辯系爭車輛零件應予折舊，按不法毀損他人之物者，
    被害人得請求賠償其物因毀損所減少之價額，民法第196條
    定有明文；又依上開規定請求賠償物被毀損所減少之價額，
    得以修復費用為估定之標準，但以必要者為限（例如：修理
    材料以新品換舊品，應予折舊），最高法院77年度第9次民
    事庭會議決議參照。衡以系爭車輛有關零件部分之修復，既
    以新零件更換被損害之舊零件，則在計算損害賠償額時，自
    應將零件折舊部分予以扣除，依行政院所發布之固定資產耐
    用年數表及固定資產折舊率表，營業用小客車之耐用年數為
    4年，依定率遞減法每年應折舊438/1000，並以1年為計算單
    位，其使用期間未滿1年者，按實際使用使用之數相當於全
    年之比例計算之，不滿1者，以1月計算之，其最後1年之折
    舊額，加歷年折舊累計額，其總和不得超過該資產成本原額
    10分之9。查系爭車輛因本件車禍事故之修繕費用為板金工
    資1430元、塗裝9110元及零件2萬9270元，此有原告提出之
    估價單及統一發票為證（本院卷第13至14頁），而系爭車輛
    係於107年12月17日領照使用，亦有行車執照在卷足憑（本
    院卷第17頁），則至109年8月13日發生上開車禍事故之日為
    止，系爭車輛已實際使用1年8月，零件部分扣除如附表所示
    折舊金額後為1萬3926元，則原告得請求車輛修復費用為2萬
    4466元（計算式：1430元＋9110元＋1萬3926元＝2萬4466元）
    。
  ㈣從而，原告請求被告給付2萬4466元，及自起訴狀繕本送達翌
    日即111年4月26日（本院卷第41頁）起至清償日止按年息5％
    計算之利息之範圍內，為有理由，應予准許。至原告逾此部
    分之請求，為無理由，應予駁回。㈠
四、本件原告勝訴部分，係就民事訴訟法第436條之8適用小額訴
    訟程序所為被告敗訴之判決，依同法第436 條之20規定，應
    依職權宣告假執行，並依同法第436 條之23準用第436 條第
    2 項，適用同法第392 條第2 項規定，依職權宣告被告如預
    供擔保，得免為假執行。
五、本件事證已臻明確，兩造其餘攻擊防禦方法與判決之結果不
    生影響，爰不一一贅論，併此敘明。
六、訴訟費用負擔之依據：民事訴訟法第79條。本件訴訟費用額
    ，依後附計算書確定如主文所示金額。
中　　華　　民　　國　　111 　年　　7 　　月　　28　　日
                      臺北簡易庭  法  官  趙子榮
以上正本證明與原本無異。
如不服本判決，須以違背法令為理由，於判決送達後20日內向本
庭提出上訴狀（應按他造當事人之人數附繕本）；如委任律師提
起上訴者，應一併繳納上訴審裁判費。
中　　華　　民　　國　　111 　年　　7 　　月　　28　　日
                                  書記官  陳怡安
計   算   書：
項        目             金   額（新臺幣）    備    註
第一審裁判費             1000元
合        計             1000元

附表
-----
折舊時間           金額（新臺幣）
第1年折舊值        2萬9270元×0.369=1萬801元
第1年折舊後價值    2萬9270元-1萬801元=1萬8469元
第2年折舊值        1萬8469元×0.369×(8/12)=4543元
第2年折舊後價值    1萬8469元-4543元=1萬3926元



附錄：
一、民事訴訟法第436條之24第2項：
    對於小額程序之第一審裁判上訴或抗告，非以其違背法令為
    理由，不得為之。
二、民事訴訟法第436條之25：
    上訴狀內應記載上訴理由，表明下列各款事項：
    （一）原判決所違背之法令及其具體內容。
    （二）依訴訟資料可認為原判決有違背法令之具體事實。